【裁判字號】    97,交簡上,11
【裁判日期】    970530
【裁判案由】    過失傷害
【裁判全文】
臺灣基隆地方法院刑事判決            97年度交簡上字第11號
上  訴  人
即  被  告  丁○○
上列上訴人即被告因過失傷害案件，不服本院基隆簡易庭97年度
基交簡字第94號，中華民國97年3 月31日第一審刑事簡易判決（
原聲請案號：97年度偵字第590 號），提起上訴，本院管轄之第
二審合議庭判決如下：
    主      文
上訴駁回。
丁○○緩刑貳年。
    事實及理由
一、本案經本院審理結果，認第一審簡易庭以上訴人即被告丁○
    ○因過失傷害人，所為係觸犯刑法第二百八十四條第一項前
    段之過失傷害罪，併考量上訴人於肇事後，係於「未經有偵
    查權限之公務員或機關發覺其犯罪嫌疑以前」，向據報到場
    瞭解情形之警員，主動坦承其駕駛車輛肇事而接受審判等自
    首情節，而依刑事訴訟法第四百四十九條第一項、第四百五
    十四條第二項，刑法第二百八十四條第一項前段、第六十二
    條、第四十一條第一項前段，刑法施行法第一條之一，判處
    上訴人即被告有期徒刑二月，如易科罰金，以新臺幣一千元
    折算一日，核其認事用法，尚無違誤，量刑亦堪稱妥適，應
    予維持，爰引用第一審簡易判決及檢察官聲請簡易判決處刑
    書（如附件）記載之事實、證據及理由。
二、上訴人即被告上訴意旨略以：上訴人業已深悔己過，並與告
    訴人丙○○達成庭外和解，爰於法定期間提起上訴，求為撤
    銷改判並予緩刑之宣告等語。
三、經查：上訴人即被告丁○○於民國97年1 月18日晚間8 時15
    分，騎乘GQO-106 號機車，沿基隆市○○街往東碇路方向行
    駛；途經基隆市○○街15號前方，適有行人即告訴人丙○○
    刻由對向車道徒步而來，上訴人本應注意車前狀況，俾能隨
    時採取必要之安全措施，且依當時情形，亦無不能注意之情
    事，乃竟疏未注意，旋貿然逕往前駛，致其機車車頭撞擊適
    步行至其機車前方之告訴人，使告訴人因而倒地並受有臀部
    及尾椎挫傷，右側小腿挫傷併擦傷等傷害。此均據上訴人於
    本院審理時坦承無誤，核其情節，並與告訴人於警詢、偵訊
    中之指訴相符，且有道路交通事故現場圖暨調查報告表、現
    場照片、告訴人之診斷證明書等件在卷（偵查卷及原審卷）
    足佐。兼以徵諸卷附道路交通事故現場圖及現場照片之所示
    ，併參酌上訴人及告訴人就本案車禍經過之描述，核亦足認
    ：本案車禍之肇事成因，實乃「上訴人騎乘機車而疏未隨時
    注意車前狀況暨採取必要安全措施」之所致。按汽車行駛時
    ，駕駛人應注意車前狀況，並隨時採取必要之安全措施。道
    路交通安全規則第九十四條第三項訂有明文。茲上訴人既係
    汽車駕駛人，則其駕駛車輛行駛道路，自應按諸上揭規定盡
    必要之注意義務；尤以細繹卷附道路交通事故調查報告表(一)
    (二)暨現場圖之所示，核亦堪認案發當時，雖為夜間、天候雨
    、路面濕潤，然其非特備有照明，肇事路段之路面亦無缺陷
    或障礙物，且視距良好，是自客觀以言，上訴人亦無不能注
    意之情事，乃竟疏未注意，旋貿然逕往前駛，致其機車車頭
    撞擊適步行至其機車前方之告訴人，終使告訴人因而倒地並
    受有臀部及尾椎挫傷，右側小腿挫傷併擦傷等傷害，則上訴
    人顯然違背上揭注意義務，其有過失甚明。又上訴人騎乘機
    車行經肇事路段，既因注意義務之違反，致生告訴人之傷害
    結果，則上訴人之過失行為與告訴人之傷害結果間，具有相
    當因果關係，亦屬灼然。
四、是核上訴人之所為，係犯刑法第二百八十四條第一項前段之
    普通過失傷害罪。原審判決因認上訴人罪證明確，進而論罪
    科刑；兼以考量上訴人於肇事後，係於「未經有偵查權限之
    公務員或機關發覺其犯罪嫌疑以前」，向據報到場瞭解情形
    之警員，主動坦承其駕駛車輛肇事而接受審判等自首情節，
    依刑法第六十二條規定，酌量減輕其刑；暨審酌上訴人之過
    失情節、告訴人之傷害程度，併其犯後態度等一切情狀，量
    處上訴人有期徒刑二月，併諭知易科罰金之折算標準，核其
    認事用法並無違誤，量刑亦堪稱妥適，應予維持。上訴人藉
    詞和解而提起上訴，求為撤銷改判，則無理由，應予駁回。
五、上訴人前未曾因故意犯罪而受有期徒刑以上刑之宣告，復查
    無不良前科素行，此均有臺灣高等法院被告前案紀錄表在卷
    可考；參以本次純因一時過失，致罹刑典，犯後並已深表悔
    悟，戮力賠償告訴人所受損害，終與告訴人達成和解（參見
    本院卷附和解書），取得告訴人之宥恕諒解（參見本院卷附
    刑事陳報狀），經此科刑教訓後，信當知所警惕，而無再犯
    之虞，因認所受刑之宣告，以暫不執行為適當，爰併宣告緩
    刑二年，用啟自新，以勵來茲。
據上論斷，應依刑事訴訟法第四百五十五條之一第一項、第三項
、第三百六十八條、第三百七十三條，刑法第七十四條第一項第
一款，判決如主文。
本案經檢察官乙○○到庭執行職務。
中    華    民    國    97    年    5     月    30    日
                  交通法庭審判長法  官  齊  潔
                                法  官  何怡穎
                                法  官  王慧惠
以上正本證明與原本無異。
本件判決不得上訴。
中    華    民    國    97    年    5     月    30    日
                                書記官  王一芳
附錄論罪法條：
刑法第284條第1項
因過失傷害人者，處 6 月以下有期徒刑、拘役或 5 百元以下罰
金，致重傷者，處1年以下有期徒刑、拘役或5百元以下罰金。
附件：
臺灣基隆地方法院刑事簡易判決        97年度基交簡字第94號
聲  請  人  臺灣基隆地方法院檢察署檢察官
被      告  丁○○  男  38歲（民國○○年○○月○○日生）
                    身分證統一編號：Ｚ000000000號
                    住基隆市安樂區○○○街330巷6之1號5樓
上列被告因過失傷害案件，經檢察官聲請以簡易判決處刑（97年
度偵字第590號），本院判決如下：
    主  文
丁○○因過失傷害人，處有期徒刑貳月，如易科罰金，以新臺幣
壹仟元折算壹日。
    事實及理由
一、本件犯罪事、證據及應適用之法條，除均引用如附件檢察官
    聲請簡易判決處刑書之記載外，並補充下列事項：
  (一)犯罪事實部分補充：丁○○於肇事後停留在現場，並於其過
    失傷害犯行為在有偵查權限之機關或公務員知悉前，向據報
    最先抵達現場之證人即基隆市警察局第三分局碇內派出所員
    警劉庭仲坦承為肇事人，並接受裁判。
  (二)證據部分補充：證人劉庭仲於本院訊問時之證言；2.臺灣基
    隆地方法院檢察署97年3月7日基檢堂和97偵字第590號函、9
    7年3月10日基檢堂和97偵字第590號函暨附件各1份。
  (三)應適用法條部分補充：刑法第62條前段。
二、本院審酌被告丁○○過失程度、被害人丙○○傷勢、被告雖
    坦承犯行，然迄未與被害人達成和解，賠償被害人所受損害
    等一切情狀，量處如主文所示之刑，併諭知易科罰金之折算
    標準。
三、依刑事訴訟法第449 條第1 項、第454 條第2 項，刑法第28
    4 條第1 項前段、第62條前段、第41條第1 項前段，刑法施
    行法第1 條之1 ，逕以簡易判決處刑如主文。
如不服本判決，得於判決送達後10日內，向本院提出上訴狀。
中    華    民    國    97    年    3    月    31    日
                  基隆簡易庭法  官   劉桂金
以上正本證明與原本無異。
如不服本判決，應於判決送達後10日內，向本院提出上訴書狀，
敘述上訴理由，上訴於本院合議庭，並按他造當事人之人數附具
繕本。
中    華    民    國    97    年    3    月    31    日
                            書記官   鄧順生
附錄論罪法條：
刑法第284條第1項
因過失傷害人者，處6 月以下有期徒刑、拘役或5 百元以下罰金
，致重傷者，處1 年以下有期徒刑、拘役或5 百元以下罰金。
附件：
臺灣基隆地方法院檢察署檢察官聲請簡易判決處刑書
                                       97年度偵字第590號
    被      告  丁○○  男  38歲（民國○○年○○月○○日生）
                        國民身分證統一編號：Ｚ000000000號
                        住基隆市安樂區○○○街330巷6之1
                        號5樓
上列被告因過失傷害案件，已經偵查終結，認宜聲請簡易判決處
刑，茲將犯罪事實及證據並所犯法條分敘如下：
        犯  罪  事  實
一、丁○○於民國97年1月18日晚間8時15分許，騎乘車牌號碼GQ
    O-106號機車，沿基隆市○○街往東碇路方向行駛，途經碇
    內街15號前。當時天候為雨，有夜間照明，該路段無設置號
    誌，柏油路面濕潤，無缺陷，無障礙物，視距良好。丁○○
    理應注意車輛行駛時，駕駛人應注意車前狀況，並隨時採取
    必要之安全措施。而依當時情形，又無不能注意之情事，竟
    疏於注意前方有行人丙○○穿越馬路，其機車因而撞及丙○
    ○，致丙○○受有臀部及尾椎挫傷，右側小腿挫傷併擦傷等
    傷害（丁○○公共危險罪嫌部分，另為不起訴之處分確定）
    。
二、案經丙○○訴由基隆市警察局第三分局報告偵辦。
        證 據 並 所 犯 法 條
一、上開時、地發生車禍肇事致告訴人丙○○受傷之事實，業據
    被告丁○○於警詢及偵查中均自白不諱，核與告訴人指訴之
    情節相符，並有道路交通事故現場圖、道路交通事故調查報
    告表(一)(二)、道路交通事故談話紀錄表及丙○○出具之長庚紀
    念醫院診斷證明書1紙附卷可稽。按車輛行駛時，駕駛人應
    注意車前狀況，並隨時採取必要之安全措施，道路交通安全
    規則第94條第3項定有明文。被告駕車自應注意上述道路交
    通安全規定，且依當時情況又無不能注意之情形，竟疏未注
    意為之致肇事使人受傷，被告應有過失。且被告過失駕駛行
    為，核與告訴人之受傷結果間，具有相當因果關係，其過失
    傷害犯嫌應堪認定。
二、核被告所為，係犯刑法第284條第1項前段之過失傷害罪嫌。
三、依刑事訴訟法第451條第1項聲請逕以簡易判決處刑。
    此    致
臺灣基隆地方法院
中    華    民    國    97    年    2     月    29    日
                              檢察官  甲  ○  ○
本件正本證明與原本無異
中    華    民    國    97    年    3     月    5     日
                              書記官  辜  鈞  珩
附錄所犯法條：
刑法第284條
因過失傷害人者，處6月以下有期徒刑、拘役或5百元以下罰金，
致重傷者，處1年以下有期徒刑、拘役或5百元以下罰金。
從事業務之人，因業務上之過失傷害人者，處1年以下有期徒刑
、拘役或1千元以下罰金，致重傷者，處3年以下有期徒刑、拘役
或2千元以下罰金。
本件係依刑事訴訟法簡易程序辦理，法院簡易庭得不傳喚被告、
輔佐人、告訴人、告發人等出庭即以簡易判決處刑；被告、被害
人、告訴人等對告訴乃論案件如已達成民事和解而要撤回告訴或
對非告訴乃論案件認有受傳喚到庭陳述意見之必要時，請即另以
書狀向簡易法庭陳述或請求傳訊。


司法院資訊處製作；財團法人民間司法改革基金會備份。
